【裁判字號】    98,消債更,396
【裁判日期】    990824
【裁判案由】    更生
【裁判全文】
臺灣桃園地方法院民事裁定           98年度消債更字第396號
聲請人
即債務人    甲○○
上列聲請人因消費者債務清理事件聲請更生及保全處分，本院裁
定如下：
    主  文
債務人甲○○自中華民國九十九年八月二十五日下午六時起開始
更生程序。
命司法事務官進行本件更生程序。
聲請人其餘聲請駁回。
    理  由
一、按法院開始更生程序之裁定，應載明其年、月、日、時，並
    即時發生效力。次按法院裁定開始更生或清算程序後，得命
    司法事務官，進行更生或清算程序，必要時，得選任律師、
    會計師或其他適當之自然人或法人一人為監督人或管理人。
    消費者債務清理條例第45條第1 項、第16條第1 項分別定有
    明文。
二、本件債務人聲請意旨略以：債務人前曾於民國95年6 月間，
    依照銀行公會規定，與最大債權銀行新竹商銀達成協商，分
     100期清償，利率2%，每月繳納新台幣（下同）16,748元，
    惟因薪資減少，繳納至96年1 月，96年2 月即無力繳納而毀
    諾，故債務人無法繼續履行原協商條件，顯係因非可歸責於
    己之事由致履行有重大困難。而其無擔保或無優先權之債務
    總額未逾1,200 萬元，復未經法院裁定開始清算程序或宣告
    破產，爰請求准予裁定開始更生等語。
三、按消費者債務清理條例立法意旨，乃在幫助陷於經濟上困境
    之債務人，得藉由更生或清算程序，走出經濟困境，避免走
    向絕路，實現憲法所保障之生命權。經查：債務人所主張之
    上開事實，業據提出財產及收入狀況說明書、96及97年度綜
    合所得稅各類所得清單、財團法人金融聯合徵信中心當事人
    綜合信用報告、協議書、無擔保債務還款計畫書、全國財產
    稅總歸戶財產查詢清單、銀行存摺封面及明細等影本為證，
    核無不實。而債務人於95年6 月間依中華民國銀行公會會員
    辦理消費金融案件無擔保債務協商機制與最大債權金融機構
    新竹國際商業銀行成立協商條件為月付16,748元，惟依其95
    年7 月至96年1 月之平均所得34，262 元（239,837 元÷7
    月＝34,262元，每月實領所得參照聲請人提出之第一商業銀
    行存款明細分列帳，卷第50頁至53頁），扣除每月應付之協
    商款16,748元及房屋貸款6,000 元，餘11,5 14 元，供維持
    聲請人個人基本生活需要，及扶養3 名子女，顯有不足，足
    見原協商條件並未顧慮債務人之資力而未合情理，債務人如
    依協商成立條件履行，則無法應付日常生活之必要開銷，堪
    認聲請人確有因不可歸責於己之事由，致履行已成立之協商
    有重大困難。綜上所述，本件債務人確有不能清償債務之情
    事。再本件又查無債務人有消費者債務清理條例第6 條第3
    項、第8 條或第46條各款所定駁回更生聲請之事由存在，則
    債務人聲請更生，應屬有據；並依首揭規定命司法事務官進
    行本件更生程序，爰裁定如主文。
四、另關於保全處分部分，按法院就更生或清算之聲請為裁定前
    ，得因利害關係人之聲請或依職權，以裁定為保全債務人財
    產、限制債權人對於債務人行使債權，及停止對於債務人財
    產強制執行程序之保全處分，消費者債務清理條例第19條第
    1項第1、2、3款定有明文。另按消費者債務清理條例第48條
    第2 項規定，法院裁定開始更生程序後，對於債務人不得開
    始或繼續訴訟及強制執行程序。本件聲請人雖聲請保全處分
    ，然揆諸前揭條文規定，於裁定准予更生裁定後，對於債務
    人之訴訟及強制執行程序已有明文限制，因此顯無保全必要
    ，故聲請人該部分保全處分之請求，應予駁回。
中    華    民    國    99    年    8     月    24    日
              民事第一庭    法      官  吳爭奇
上為正本係照原本作成。
不得抗告。
中    華    民    國    99    年    8     月    24    日
                            書  記  官  黃瓊儀

司法院資訊處製作；財團法人民間司法改革基金會備份。
